臺灣屏東地方法院刑事判決　　　　　　　100年度易字第528號
公　訴　人　臺灣屏東地方法院檢察署檢察官
被　　　告　陳巧蓉
上列被告因恐嚇取財案件，經檢察官提起公訴（99年度偵緝字第
286 號），被告於本院審判程序中就被訴事實為有罪之陳述，本
院告知被告簡式審判程序之旨，並聽取當事人之意見後，由本院
合議庭裁定改由受命法官獨任依簡式審判程序進行，判決如下：
    主  文
陳巧蓉幫助犯恐嚇取財罪，處有期徒刑參月，如易科罰金，以新
臺幣壹仟元折算壹日。
    事  實
一、陳巧蓉已預見行動電話門號、金融機構帳戶等工具，關係個
    人財產、信用之表徵，如交予他人使用，有供作財產犯罪用
    途之可能，而一般人取得他人行動電話門號之目的在於掩飾
    犯行不易遭人追查，對於提供行動電話門號雖無引發他人萌
    生犯罪之確信，但仍以基於幫助某真實姓名年籍不詳之成年
    人遂行恐嚇取財之不確定故意，於民國98年7 月前某日在不
    詳地點將其在威寶電信公司申辦之門號0000000000號行動電
    話交予不詳之人使用，嗣該人取得該門號後，即與其所屬之
    擄鴿集團共同意圖為自己不法所有，而基於恐嚇取財之犯意
    聯絡，於98年7 月1 日上午9 時50分許，以0000000000號行
    動電話撥打莊明達之0000000000號及0000000000號行動電話
    ，向莊明達恫稱：其2 隻賽鴿遭擄，需匯款10萬元至韓文全
    之土地銀行屏東分行帳戶（帳號為000000000000號）內，否
    則要將其賽鴿殺掉等語，致莊明達心生恐懼，遂於翌（2 ）
    日上午11時50分匯入3 萬元至韓文全（另經判刑確定）之帳
    戶內。嗣莊明達報警處理而查獲上情。
二、案經臺南縣警察局佳里分局報告臺灣臺南地檢署及臺灣臺南
    地檢署檢察官自動檢舉簽分並呈請臺灣高等法院檢察署檢察
    長核准臺灣屏東地方法院檢察署檢察官偵查起訴。
    理  由
一、本件被告陳巧蓉所犯之罪，並非法定刑為死刑、無期徒刑或
    最輕本刑3 年以上有期徒刑之罪，亦非高等法院管轄第一審
    之案件，其於本院準備程序中就被訴事實已為有罪之陳述，
    經本院告知簡式審判程序之旨，並聽取檢察官、被告之意見
    後，認為適宜進行簡式審判程序，依刑事訴訟法第273 條之
    1 第1 項規定，裁定進行簡式審判程序，是依刑事訴訟法第
    273 條之2 ，其證據調查，自不受第159 條第1 項、第161
    條之2 、第161 條之3 、第163 條之1 及第164 條至第170
    條規定之限制，再被告對於卷內之各項證據亦不爭執證據能
    力，故卷內所列之各項證據，自得作為證據，合先敘明。
二、上揭犯罪事實，業據被告陳巧蓉於本院審理時坦承不諱，核
    與證人即被害人莊明達於警詢時指訴遭不詳男子以擄鴿勒贖
    方式恐嚇，而匯款金額3 萬元至同案被告韓文全上開帳戶內
    等情節相符，並有同案被告韓文全上開帳戶之開戶基本資料
    及歷史交易明細表各1 份（見警卷第5 頁、第5 頁反面），
    被害人莊明達於佳里鎮農會之匯款回條影本（見警卷第4 頁
    ）、通聯調閱查詢單3 份（見警卷第6 至13頁）及威寶電信
    之行動電話預付卡服務申請書影本（見警卷第31頁）在卷可
    稽。是認被告之自白核與事實相符，得為認定犯罪之依據。
    從而，本件事證明確，被告上開犯行堪以認定，應依法論科
    。
三、按刑法上之幫助犯，係指以幫助之意思，對於正犯之犯罪行
    為予以助力，而未參與實施犯罪之行為者而言，最高法院19
    年上字第1984號、49年台上字第77號判例意旨可資參照，亦
    即行為人如未參與實施犯罪構成要件之行為，且係出於幫助
    之意思提供助力，即屬幫助犯，而非共同正犯。查本件被告
    將其所申設上開門號預付卡提供某擄鴿勒贖集團恐嚇他人交
    付財物，顯係基於幫助他人恐嚇取財之犯意，且所為提供行
    動電話門號予他人之行為，亦屬該罪構成要件以外之行為，
    故核被告上開所為，係犯刑法第30條第1 項、第346 條第1
    項之幫助恐嚇取財罪。又被告未實際參與恐嚇取財犯行，所
    犯情節較正犯輕微，爰依刑法第30條第2 項規定，減輕其刑
    。爰審酌被告任意將其行動電話門號提供他人使用，不顧該
    門號可能遭人用以作為犯罪工具，逃避犯罪之查緝，破壞社
    會治安，助長犯罪歪風，並增加追緝犯罪及被害人尋求救濟
    之困難，所為實有可議；惟念及其犯後坦承犯行，態度尚佳
    ，被害人所受損害為3 萬元及其動機、手段、迄今仍未和解
    填補所造成之危害等一切情狀，並考量其學歷、犯罪情狀，
    量處如主文所示之刑，併諭知易科罰金折算標準，以示懲儆
    。
據上論斷，應依刑事訴訟法第273 條之1 第1 項、第284 條之1
第299 條第1 項前段，刑法第30條第1 項前段、第2 項、第346
條第1 項、第41條第1 項前段，刑法施行法第1 條之1 ，判決如
主文。
本案經檢察官潘國威到庭執行職務。
中    華    民    國   100    年    6     月    16    日
                  刑事第三庭    法  官  蕭筠蓉
以上正本證明與原本無異。
如不服本判決應於收受判決後10日內向本院提出上訴書狀，並應
敘述具體理由；其未敘述上訴理由者，應於上訴期間屆滿後20日
內向本院補提理由書（均須按他造當事人之人數附繕本）「切勿
逕送上級法院」。
中    華    民    國   100    年    6     月    16    日
                                書記官  張語恬
附錄犯罪科刑法條：
中華民國刑法第30條
（幫助犯及其處罰）
幫助他人實行犯罪行為者，為幫助犯。雖他人不知幫助之情者，
亦同。
幫助犯之處罰，得按正犯之刑減輕之。
中華民國刑法第346條
（單純恐嚇罪）
意圖為自己或第三人不法之所有，以恐嚇使人將本人或第三人之
物交付者，處6 月以上5 年以下有期徒刑，得併科1 千元以下罰
金。
以前項方法得財產上不法之利益，或使第三人得之者，亦同。
前二項之未遂犯罰之。